臺灣臺北地方法院刑事判決
111年度簡字第2754號
聲  請  人  臺灣臺北地方檢察署檢察官
被      告  翁宇辰



上列被告因違反毒品危害防制條例案件，經檢察官聲請以簡易判
決處刑（111年度偵字第33901號），本院判決如下：
    主  文
翁宇辰持有第二級毒品，處拘役肆拾日，如易科罰金，以新臺幣
壹仟元折算壹日。
扣案如附表所示之物沒收銷燬之。
    事實及理由
一、本案犯罪事實及證據均引用檢察官聲請簡易判決處刑書之記
    載（如附件）。至被告翁宇辰雖辯稱扣案如附表所示之物係
    MDMA，並非安非他命云云，惟查，扣案如附表所示之物經以
    氣相層析質譜儀（GC/MS）法鑑驗出確含甲基安非他命成分
    等節，此有交通部民用航空局航空醫務中心民國111年8月31
    日航藥鑑字第0000000號毒品鑑定書在卷可稽（毒偵字卷第5
    1頁），是被告此節所辯，委屬無據。是本案事證明確，被
    告犯行堪予認定，應依法論科。
二、論罪科刑：　　
　㈠核被告所為，係犯毒品危害防制條例第11條第2項之持有第二
    級毒品罪。
　㈡爰以行為人之責任為基礎，審酌被告明知甲基安非他命屬毒
    品危害防制條例所列管之第二級毒品，未經主管機關許可不
    得持有，卻仍非法持有之，實有不該，值得非難。再量及本
    件被告持有數量甚微等情節，以及審酌被告犯後否認犯行，
    態度非佳，並考量被告前有妨害自由、傷害等前科等前科，
    素行非佳之情形，並考量被告自述為高中畢業、從事服務業
    家庭及經濟狀況勉持（毒偵字卷第7頁）等一切情狀，量處
    如主文所示之刑，並諭知易科罰金之折算標準。
三、沒收：　
　㈠按查獲之第一級、第二級毒品及專供製造或施用第一級、第
    二級之器具，不問屬於犯罪行為人與否，均沒收銷燬之，毒
    品危害防制條例第18條第1項前段定有明文。
　㈡查扣案如附表所示之物，經鑑驗檢出第二級毒品甲基安非他
    命成分乙節，此有扣押物品目錄表、交通部民用航空局航空
    醫務中心111年8月31日航藥鑑字第0000000號毒品鑑定書在
    卷可稽（毒偵字卷第16頁、第51頁），而盛裝如附表所示毒
    品之包裝袋，因無從與所盛裝之毒品完全析離，且無析離之
    實益與必要，應與殘留之甲基安非他命整體視為第二級毒品
    ，除鑑驗耗損部分外，爰依毒品危害防制條例第18條第1項
    前段規定，宣告沒收銷燬之。至聲請簡易判決書所載，扣案
    之粉末2包為違禁物，請依刑法第38條第1項規定宣告沒收之
    部分，容有誤會，應予更正，併此說明。
四、依刑事訴訟法第449條第1項、第3項、第450條第1項、第454
    條第2項，毒品危害防制條例第11條第2項、第18條第1項前
    段，刑法第11條前段、第41條第1項前段，逕以簡易判決處
    刑如主文。
五、如不服本判決，得自收受送達之翌日起20日內，向本院提出
    上訴狀（須附繕本），上訴於本院合議庭。
本案經檢察官林岫璁聲請以簡易判決處刑。
中　　華　　民　　國　　111 　 年  　12 　月　　 8　　日
　　　　　　　　　刑事第四庭   法  官  邱于真
上正本證明與原本無異。
如不服本判決應於收受送達後20日內向本院提出上訴書狀，並應
敘述具體理由；其未敘述上訴理由者，應於上訴期間屆滿後20日
內向本院補提理由書（均須按他造當事人之人數附繕本）「切勿
逕送上級法院」。因疫情而遲誤不變期間，得向法院聲請回復原
狀。
                                書記官  林素霜
中　　華　　民　　國　　111 　年　　12　　月　　9 　　日
附錄本案論罪科刑法條：
毒品危害防制條例第11條
持有第一級毒品者，處3年以下有期徒刑、拘役或新臺幣30萬元
以下罰金。
持有第二級毒品者，處2年以下有期徒刑、拘役或新臺幣20萬元
以下罰金。
持有第一級毒品純質淨重十公克以上者，處1年以上7年以下有期
徒刑，得併科新臺幣1百萬元以下罰金。
持有第二級毒品純質淨重二十公克以上者，處6月以上5年以下有
期徒刑，得併科新臺幣70萬元以下罰金。
持有第三級毒品純質淨重五公克以上者，處2年以下有期徒刑，
得併科新臺幣20萬元以下罰金。
持有第四級毒品純質淨重五公克以上者，處1年以下有期徒刑，
得併科新臺幣10萬元以下罰金。
持有專供製造或施用第一級、第二級毒品之器具者，處1年以下
有期徒刑、拘役或新臺幣10萬元以下罰金。

附表：    編號 物品 數量 備註 001 黃棕色粉末（經鑑驗出甲基安非他命成分） 2袋 毛重1.2080公克，驗餘淨重0.6635公克，含包裝袋2只 
附件：
臺灣臺北地方檢察署檢察官聲請簡易判決處刑書
                                    111年度偵字第33901號
　　被　　　告　翁宇辰　男　24歲（民國00年00月00日生）
　　　　　　　　　　　　住新北市○○區○○○路0段00號6樓
　　　　　　　　　　　　(現正在法務部矯正署臺北監獄執行  中)
　　　　　　　　　　　　國民身分證統一編號：Z000000000號
上列被告因違反毒品危害防制條例案件，業經偵查終結，認宜聲
請以簡易判決處刑，茲將犯罪事實及證據並所犯法條分敘如下：
　　　　犯罪事實
一、翁宇辰明知甲基安非他命為毒品危害防制條例規定之第二級
    毒品，不得任意持有。詎翁宇辰仍基於持有第二級毒品之犯
    意，於民國111年2月間之某不詳時間，在臺北市士林區某不
    詳地點，向真實姓名年籍不詳暱稱「金剛」之人，購得含有
    第二級毒品甲基安非他命成分之粉末2包而持有之。嗣翁宇
    辰於111年8月21日早上6時7分許，在臺北市中山區南京東路
    1段86號前，經警盤查並執行搜索，當場扣得含有第二級毒
    品甲基安非他命之粉末2包而查獲。
二、案經臺北市政府警察局中山分局報告偵辦。
　　　　證據並所犯法條
一、訊據被告翁宇辰對於持有扣案粉末2包自承不諱，僅辯稱該2
    包粉末成分為MDMA，並非甲基安非他命。惟上揭犯罪事實，
    有臺北市政府警察局中山分局自願受搜索同意書、搜索及扣
    押筆錄暨扣押物品目錄表、扣案物品採證影像數張、交通部
    民用航空局航空醫務中心毒品鑑定書在卷可考，是認被告所
    辯不足採信，其罪嫌應堪認定。
二、核被告所為，係犯毒品危害防制條例第11條第2項之持有第
    二級毒品罪嫌。扣案含有第二級毒品甲基安非他命之粉末2
    包，為違禁物，請依刑法第38條第1項規定宣告沒收之。
三、依刑事訴訟法第451條第1項聲請逕以簡易判決處刑。
　　此　致
臺灣臺北地方法院
中　　華　　民　　國　 111　　年　　11　　月　　7 　　日
　　　　　　　　　　　　　　　檢　察　官　林岫璁
本件正本證明與原本無異
中　　華　　民　　國　 111　　年　　11　　月　　23　　日
　　　　　　　　　            書　記　官  鍾承儒
　　　　　　　　　　　　　　　　　
本件係依刑事訴訟法簡易程序辦理，法院簡易庭得不傳喚被告、
輔佐人、告訴人、告發人等出庭即以簡易判決處刑；被告、被害
人、告訴人等對告訴乃論案件如已達成民事和解而要撤回告訴或
對非告訴乃論案件認有受傳喚到庭陳述意見之必要時，請即另以
書狀向簡易法庭陳述或請求傳訊。
附錄本案所犯法條全文
毒品危害防制條例第11條
持有第一級毒品者，處 3 年以下有期徒刑、拘役或新臺幣 30
萬元以下罰金。
持有第二級毒品者，處 2 年以下有期徒刑、拘役或新臺幣 20
萬元以下罰金。
持有第一級毒品純質淨重十公克以上者，處 1 年以上 7 年以下
有期徒刑，得併科新臺幣 1 百萬元以下罰金。
持有第二級毒品純質淨重二十公克以上者，處 6 月以上 5 年以
下有期徒刑，得併科新臺幣 70 萬元以下罰金。
持有第三級毒品純質淨重五公克以上者，處 2 年以下有期徒刑
，得併科新臺幣 20 萬元以下罰金。
持有第四級毒品純質淨重五公克以上者，處 1 年以下有期徒刑
，得併科新臺幣 10 萬元以下罰金。
持有專供製造或施用第一級、第二級毒品之器具者，處 1 年以
下有期徒刑、拘役或新臺幣 10 萬元以下罰金。